

PERFIL

Deseo convertirme en un experto en el área tecnológica, aplicando los conocimientos adquiridos en mi carrera y las experiencias adquiridas en mi trayectoria. Mi proyecto personal a mediano plazo es aplicar mis conocimientos para dedicarme al diseño y creación de videojuegos. Mi meta como profesionista es crear mi propia empresa de creación de contenido virtual.

CONTACTO

TELÉFONO: 5611588222

CORREO ELECTRÓNICO: yairvalde@live.com.mx

RESIDENCIA

CDMX

CERTIFICACIONES

- Python
- Innovación digital
- Finder
- Introducción a la programación
- PHP Básico
- SQL Básico
- Google Cloud Essentials

IDIOMAS

- Español (Nativo)
- Inglés (Intermedio)

YAIR VALDERRAMA GONZALEZ

FORMACION ACADEMICA

ESIME CULHUACAN

2017 - 2022 Ingeniería en Computación

EXPERIENCIA LABORAL

ATENTO - Atención telefónica 2016 - 2016

Negocio Familiar - Agentes de ventas 2014 - 2015

HABILIDADES Y CONOCIMIENTOS

(Fotocopiadora, escáner, conmutador)

Microsoft Office (Word, Excel, Power Point, Básico Access) LaTeX Intermedio Básico Herramientas Microsoft (Teams, Azure, etc.) Programación (C, PHP, HTML, C#, Python, Básico Java) Plataformas de nube Básico Administración de bases de datos (SQL Básico Server) Manejo de dispositivos de oficina

Intermedio